【裁判字號】    92,交抗,34
【裁判日期】    920318
【裁判案由】    聲明異議
【裁判全文】
臺灣高等法院高雄分院交通事件裁定                  九十二年度交抗字第三四號
    抗告人即
    受處分人  甲○○
右抗告人因違反道路交通管理處罰條例案件，不服臺灣屏東地方法院中華民國九十二
年二月十四日所為裁定（九十二年度交聲字第五號），提起抗告，本院裁定如左：
    主  文
抗告駁回。
    理  由
一、本件抗告意旨未具任何理由，僅稱不服原審法院裁定；惟據其原聲請異議意旨略
    以：受處分人當時係因有塑膠袋飄落車輛前方引擎蓋上，為免發生危險，方減速
    將車輛駛出邊線，欲停車取下此袋，嗣因車輛減速之故，此袋自動掉落，乃再加
    速返回原車道，其駛出邊線，並非無故、任意，原處分機關不察，遽認異議人任
    意駛出邊線，有違前開規定，而裁處異議人罰鍰新台幣六百元及記違規點數一點
    ，自難令人甘服云云。
二、按「汽車駕駛人，爭道行駛有左列情形之一者，處新臺幣六百元以上一千八百元
    以下罰鍰：‧‧‧一二、任意駛出邊線，或任意跨越兩條車道行駛者。‧‧‧」
    道路交通管理處罰條例第四十五條第十二款定有明文。經查，抗告人於本件舉發
    時、地，確有任意駛出邊線之行為，業據證人即舉發本件違規事件之屏東縣警察
    局屏東分局歸崇派出所警員羅支廉於原審法院審理時證稱：「（法官問：本件交
    通案件是否由你所舉發？）是的，當時異議人因為並沒有如他所言下車去撿掉落
    物，當時異議人是機車道上行駛了約一、兩百公尺，所以我才攔下他，告訴他說
    他行駛至機車道路，所以我們要舉發他，我攔下他的時候，他還在機車道上。」
    、「（法官問：你對於異議人裁罰的依據？）‧‧‧，當時異議人他已經駛出邊
    線了。」等語明確（見原審法院九十二年二月十日訊問筆錄），核與抗告人於原
    審自承有駛出邊線一情相符，並有證人羅支廉於原審庭繪之舉發現場圖一紙附卷
    可稽，參以證人羅支廉為警務人員，衡情應無捏詞構陷受處分人，而自陷偽證罪
    責之理，證人羅支廉此部分所述應認與事實相符，而可相信，抗告人聲明異議意
    旨雖以前詞置辯，惟其行駛邊線之距離長達一、二百公尺，業如前述，且其亦自
    承斯時車速約六十公里左右等語在卷（見原審法院九十二年二月十日訊問筆錄）
    ，衡諸通常事理，縱確有塑膠袋飄落前車蓋上，亦無行駛一、二百公尺之距離以
    供停車撿拾之必要，況其復自承車輛減速後，此袋即自動掉落一情不諱（見原審
    法院九十二年二月十日訊問筆錄），更無續行行駛邊線如此長距離之理，足徵抗
    告人即受處分人上開所辯，無非卸責，應不足採。是原審法院審理調查結果，本
    於確信而認定原處分機關因而適用前開規定，裁決受處分人罰鍰新台幣六百元及
    記違規點數一點，自無不合。抗告人未具理由，空言指摘原裁定不當為無理由，
    應予駁回。
三、據上論結，應依道路交通案件處理辦法第二十六條、刑事訴訟法第四百十二條，
    裁定如主文。
中    華    民    國      九十二      年      三      月     十八   日
                              臺灣高等法院高雄分院刑事第七庭
                                  審判長法官  李春昌
                                        法官  黃憲文
                                        法官  莊飛宗
右正本證明與原本無異。
不得再抗告。
                                  法院書記官  林明威
中    華    民    國      九十二      年      三      月     十八   日


司法院資訊處製作；財團法人民間司法改革基金會備份。
